臺灣屏東地方法院刑事判決
111年度易字第527號
聲  請  人  臺灣屏東地方檢察署檢察官
被      告  陳財發



                    居屏東市屏東火車站附近、屏東市公勇路及復興路下鐵道橋下
上列被告因妨害公務等案件，經檢察官聲請以簡易判決處刑（11
1年度偵緝字第353號、111年度偵字第4451號），本院認就被告
被訴公然侮辱部分不宜以簡易判決處刑（簡易案件案號：111年
度簡字第670號），改依通常程序審理，茲判決如下：
    主  文
本件被訴公然侮辱部分公訴不受理。
    理  由
一、本件聲請簡易判決處刑意旨就被告被訴公然侮辱部分如附件
    聲請簡易判決處刑書犯罪事實欄一第1至5行等所載。
二、按檢察官聲請以簡易判決處刑之案件，法院於審理後認應為
    不受理判決之諭知者，應適用通常程序審判之，刑事訴訟法
    第451條之1第4項但書第3款、第452條定有明文。次按告訴
    乃論之罪，告訴人於第一審辯論終結前，得撤回其告訴；其
    告訴經撤回者，在偵查中應為不起訴處分，刑事訴訟法第23
    8條第1項、第252條第5款亦有明文。而應不起訴而起訴者，
    其起訴之程序即屬違背規定，法院應諭知不受理之判決，且
    得不經言詞辯論為之，此觀刑事訴訟法第303條第1款、第30
    7條規定即明。再告訴乃論之罪之告訴人於檢察官提出起訴
    書或聲請簡易判決處刑書於管轄法院產生訴訟繫屬前，如已
    先行撤回告訴，則該公訴欠缺告訴之訴訟條件，係不合法，
    自應依刑事訴訟法第303條第1款「起訴之程序違背規定」，
    為諭知不受理之判決（臺灣高等法院89年庭長法律問題研討
    會意見參照）。
三、經查，本案告訴人陳韻柔告訴被告陳財發公然侮辱罪部分，
    經檢察官聲請以簡易判決處刑，認被告係犯刑法第309條第1
    項之公然侮辱罪嫌，依同法第314條之規定，須告訴乃論。
    茲因告訴人陳韻柔於民國111年4月13日具狀撤回本案告訴，
    有撤回告訴狀在卷足稽，揆諸前開說明，本件就被告所犯公
    然侮辱部分，檢察官本應為不起訴處分，卻向本院聲請簡易
    判決處刑，並於111年5月6日繫屬於本院，此有臺灣屏東地
    方檢察署111年5月5日屏檢介洪111偵緝353字第1119017397
    號函上所蓋本院收狀日期戳印在卷可稽，是本件檢察官就被
    告被犯公然侮辱部分聲請簡易判決處刑，顯有起訴程序違背
    規定之情形，爰不經言詞辯論，逕為諭知不受理之判決。
四、依刑事訴訟法第452條、第303條第1款、第307條，判決如主
    文。
本案經檢察官翁逸玲聲請簡易判決處刑。
中　　華　　民　　國　　111 　年　　8 　　月　　29　　日
                  刑事第二庭    法  官  黃紀錄
以上正本證明與原本無異。
如不服本判決應於收受判決後20日內向本院提出上訴書狀，並應
敘述具體理由；其未敘述上訴理由者，應於上訴期間屆滿後20日
內向本院補提理由書（均須按他造當事人之人數附繕本）「切勿
逕送上級法院」。
中　　華　　民　　國　　111 　年　　8 　　月　　30　　日
                                書記官　張孝妃
【附件】
臺灣屏東地方檢察署檢察官聲請簡易判決處刑書　
                                    111年度偵緝字第353號
                                     111年度偵字第4451號
　　被　　　告　陳財發　
上列被告因妨害公務等案件，業經偵查終結，認為宜以簡易判決
處刑，茲將犯罪事實及證據並所犯法條分敘如下：　
　　　　犯罪事實
一、陳財發於民國111年3月2日11時許，在屏東市○○路0號統一超
    商，因細故與超商店員陳韻柔發生爭執，陳財發竟基於公然
    侮辱之犯意，在不特定多數均能自由進出之超商門口，向陳
    韻柔辱罵：「幹你娘」、「破格女人」、「你出門去被幹好
    了」等語。陳財發另於111年4月8日14時51分許，在屏東縣
    屏東市公勇路與復興路口(鐵道橋下)，因與劉建宏發生肢體
    衝突，經劉建宏報警處理，當時巡邏員警葉正豪遂循線盤查
    ，陳財發因不滿被警察攔查，竟基於侮辱執勤警員之犯意，
    當場以「兇什麼、你當作林北不敢搧警察」、「幹你祖母」
    辱罵依法執行公務之員警葉正豪。
三、案經屏東縣政府警察局屏東分局報告偵辦。　　　
          證據並所犯法條
一、訊據被告陳財發坦承於前揭時、地侮辱公務員，並於警詢時
    坦承侮辱超商店員之事實，然於偵查中矢口否認有何侮辱超
    商店員之犯行，辯稱：伊患有癲癇，伊真的忘記了等語。然
    查，被告辱罵於犯罪事實欄所示時、地，辱罵店員陳韻柔之
    事實，有監視器錄影畫面檔案光碟及譯文表各1份在卷可查
    ；被告侮辱公務員之犯行，有員警密錄器畫面光碟1份及譯
    文1份在卷可稽。足認被告確實有分別於犯罪事實欄所示時
    地為公然侮辱及侮辱公務員犯行無誤。是本件事證明確，被
    告犯嫌洵堪認定。
二、核被告2次犯行所為，分別係犯刑法第309條第1項公然侮辱
    罪及第140條侮辱公務員罪嫌。被告所犯2罪間，犯意有別，
    行為互殊，請予分論併罰。
三、依刑事訴訟法第451條第1項聲請逕以簡易判決處刑。　　
    此　致
臺灣屏東地方法院
中　　華　　民　　國　 111　　年　　4 　　月　　13　　日
　　　　　　　　　　　　　　　檢　察　官  翁逸玲